臺灣新竹地方法院刑事判決　　　　　　　　　　　　　九十一年度訴字第三七七號
　　公　訴　人　臺灣新竹地方法院檢察署檢察官
　　被　　　告　丙○○　男　四.
　　被　　　告　戊○○　男　二.
右列被告因妨害風化等案件，經檢察官提起公訴（九十一年度偵字第一一三三、二○
七五、二一五六、二一五九號），本院依簡式審判程序判決如左：
    主  文
丙○○共同以意圖使女子與他人為性交之行為，而容留以營利為常業，處有期徒刑壹
年肆月。扣案之保險套貳佰拾壹個、潤滑液捌支、會議紀錄表拾貳張沒收。
戊○○共同以意圖使女子與他人為性交之行為，而媒介以營利為常業，處有期徒刑壹
年貳月；又未經許可持有武士刀，處有期徒刑參月，扣案之武士刀壹把沒收。應執行
有期徒刑壹年肆月，扣案之武士刀壹把沒收。
    事  實
一、丙○○與丁○○（另行審結），二人明知偷渡來台之已成年大陸地區女子乙○○
    （已由相關單位依法留置遣返），係違反國家安全法之逃匿人犯，竟共同基於藏
    匿人犯及意圖使女子與他人為性交行為而媒介、容留以營利並以之為常業之犯意
    聯絡，由丁○○於民國九十年十二月初某日，將乙○○帶至新竹縣竹北市○○○
    路二一一號十二樓之丙○○住處，且自斯時起，即以由丙○○負責以電話與不特
    定之男客聯絡交易地點、價格之方式，而媒介、容留乙○○或其他真實姓名年籍
    不詳之大陸地區成年女子，在丙○○上開住處、或位在新竹縣、市之賓館、飯店
    、或男客住居處所等地，與不特定男客從事性交易之行為，乙○○部分每次均由
    丙○○向男客收費新台幣（下同）二千五百元至四千元不等之金額，其餘應召女
    子部分，則由丙○○每次收取三百元至八百元不等之聯絡男客、接送應召女子之
    手續費用，嗣再由丙○○不定時、分次交付丁○○應分得之利益二千元至一萬二
    千元等予丁○○，而恃此為生，並以之為常業。
二、嗣九十年十二月底，丁○○將乙○○交予己○○（另行審結），己○○遂與真實
    姓名年籍不詳綽號「甲○○」之成年男子、以及受僱於己○○之戊○○，自九十
    一年一月底某日起，共同基於意圖使女子與他人為性交之行為，而媒介以營利之
    常業犯意聯絡，每次均由「甲○○」招徠不特定男客後，再由戊○○駕駛其所有
    之車牌號碼ＪＷ-六六五七號自用小客車，搭載己○○及乙○○至位在新竹縣、
    市之旅館或套房等處所，與不特定男客從事性交行為，己○○、戊○○則在外把
    風等候，每次收費三千元，由「甲○○」取得一千元，己○○分取二千元，戊○○則再由己○○處分得五百元之車資，以此方式共同媒介女子與不特定男客為性
    交之行為，而藉之營利，並以之為常業。
三、戊○○於九十一年二月中旬某日，在新竹市○○路與中華路口，拾得管制刀械武
    士刀一把後，明知未經許可，竟將該武士刀置於其所駕駛之上開車輛後車廂內，
    而持有之。
四、嗣於九十一年二月二十日晚上十一時許，為警在新竹市○○路六十五巷口，查獲
    己○○、戊○○、乙○○三人，並自戊○○所有之上開車輛後車廂內扣得管制刀
    械武士刀一把。另因丁○○係新竹市警察局第三分局員警，經臺灣新竹地方法院
    檢察署檢察官指揮新竹市警察局長期佈線蒐證後，分別於九十一年四月十四日、
    同年月十五日將丁○○、丙○○拘提到案，並在上開丙○○住處，扣得保險套二
    百十一個、潤滑液八支、記錄性交易內容之會議紀錄表十二張，而查悉上情。
五、案經新竹市警察局移請、新竹市警察局第一分局報告臺灣新竹地方法院檢察署檢
    察官偵查起訴。
    理  由
一、本件被告丙○○、戊○○所犯刑法第一百六十四條第一項藏匿人犯罪、第二百三
    十一條第二項意圖使女子與他人為性交而媒介、容留以營利為常業罪、槍砲彈藥
    刀械管制條例第十四條第三項之未經許可持有刀械罪，均非死刑、無期徒刑、最
    輕本刑為三年以上有期徒刑之罪或高等法院管轄第一審之案件，被告於本院準備
    程序就被訴事實為有罪之陳述，經本院合議庭認合於刑事訴訟法第二百七十三條
    之一之規定，裁定進行簡式審判程序，合先敘明。
二、訊據被告丙○○對於右揭事實一、被告戊○○對於右揭事實二、三所示之事實，
    於本院審理時均坦白承認，核與證人乙○○於警詢、偵查及本院訊問時證述情節
    相符，並有扣案之保險套二百十一個、潤滑液八支、記錄性交易內容之會議紀錄
    表十二張、武士刀一把資為佐證，而上開武士刀經鑑定結果確為管制刀械乙情，
    亦有新竹市警察局刀械鑑驗小組工作紀錄表一件在卷足稽，被告之自白，應認與
    事實相符，堪予採信。本件事證明確，被告二人犯行均堪以認定，應依法論科。
三、按刑法上所謂常業犯，指反覆以同種類行為為目的之社會活動之職業性犯罪而言
    ，最高法院八十五年臺上字第五一○號著有判例。被告丙○○、戊○○意圖使女
    子與他人為性交之行為，而容留媒介或媒介以為營利，被告丙○○甚且提供住處
    容留、媒介數位之大陸地區女子與不特定男客從事性交易，並可自每名女子、每
    次性交易至少獲得三百元至八百元高額利益，被告戊○○則每次性交易利得五百
    元，顯均係賴以維生，以之為常業。
四、故核被告丙○○所為，係犯刑法第一百六十四條第一項藏匿人犯罪暨第二百三十
    一條第二項之意圖使女子與他人為性交之行為而容留以營利為常業罪；被告戊○○所為，係犯刑法第二百三十一條第二項之意圖使女子與他人為性交之行為而媒
    介以營利為常業罪暨槍砲彈藥刀械管制條例第十四條第三項之未經許可持有刀械
    罪。被告丙○○所犯意圖使女子與他人為性交之行為而容留以營利為常業罪，所
    為之「媒介」、「容留」犯行均係包括而構成一罪，故媒介之低度行為應為容留
    之高度行為所吸收，不另論罪。被告丙○○與丁○○，被告戊○○與己○○、真
    實姓名年籍不詳綽號「甲○○」之成年男子間，具有犯意聯絡及行為分擔，為共
    同正犯。被告丙○○所犯上開二罪間有方法結果之牽連關係，應從一重之刑法第
    二百三十一條第二項之意圖使女子與他人為性交之行為而容留以營利為常業罪處
    斷；又所犯刑法第一百六十四條第一項藏匿人犯罪部分，雖未據起訴，然該罪與
    刑法第二百三十一條第二項之意圖使女子與他人為性交之行為而容留以營利為常
    業罪間，既有牽連犯之裁判上一罪關係，本院自應予審酌。被告戊○○所犯上開
    二罪間，犯意各別，行為互殊，應分論併罰。爰審酌被告丙○○、戊○○犯罪之
    動機在謀取不法財物，二人所獲取之利益，所為對社會善良風氣所造成之負面影
    響頗深，及犯罪後尚能坦承犯行等一切情狀，分別量處如主文所示之刑，被告戊○○部分，並依法定其應執行之刑。
五、扣案之保險套二百十一個、潤滑液八支、記錄性交易內容之會議紀錄表十二張，
    ，皆係被告丙○○所有供犯罪所用或供犯罪預備之物，業據被告丙○○供認在卷
    ，扣案之管制刀械武士刀一把，為違禁物，不問屬於被告與否，爰分別依刑法第
    三十八條第一項第一款、第二款規定，均併予宣告沒收。
據上論斷，應依刑事訴訟法第二百七十三條之一第一項、第二百九十九條第一項前段
，槍砲彈藥刀械管制條例第十四條第三項，刑法第二十八條、第一百六十四條第一項
、第二百三十一條第二項、第五十五條、第五十一條第五款、第三十八條第一項第一
款、第二款，罰金罰鍰提高標準條例第一條前段，判決如主文。
本案經檢察官邱忠義到庭執行職務。
中　　　華　　　民　　　國　　九十三　　年　　　八　　　月　　  九  　　日
                              臺灣新竹地方法院刑事第二庭
                                        法  官 魏瑞紅
右正本證明與原本無異。
如不服本判決，應於判決送達後十日內向本院提出上訴狀( 應附繕本 )，上訴於臺灣
高等法院。
                                        書記官 陳凰榆
中　　　華　　　民　　　國　　九十三　　年　　　八　　　月　　  九  　　日
附錄：本案論罪科刑法條全文
刑法第一百六十四條
(藏匿人犯或使之隱避、頂替罪)
藏匿犯人或依法逮捕拘禁之脫逃人或使之隱避者，處二年以下有期徒刑、
拘役或五百元以下罰金。
意圖犯前項之罪而頂替者，亦同。
刑法第二百三十一條
意圖使男女與他人為性交或猥褻之行為，而引誘、容留或媒介以營利者，處五年以下
有期徒刑，得併科十萬元以下罰金。以詐術犯之者，亦同。
以犯前項之罪為常業者，處一年以上七年以下有期徒刑，得併科三十萬元以下罰金。
公務員包庇他人犯前二項之罪者，依各該項之規定加重其刑至二分之一。